臺灣臺北地方法院刑事判決　　　　　　　　　　　　九十二年度訴字第一一七五號
　　公　訴　人　臺灣臺北地方法院檢察署檢察官
　　被　　　告　乙○○
　　選任辯護人　何邦超律師
　　被　　　告　丙○○
　　指定辯護人　本院公設辯護人　曾德榮
右列被告等因違反毒品危害防制條例案件，經檢察官提起公訴（九十一年度偵字第一
三七六五號、九十二年度偵字第三三一號），本院判決如左：
    主  文
乙○○意圖販賣而持有第三級毒品，處有期徒刑壹年捌月。扣案之第三級毒品愷他命
藥錠壹佰顆、白色粉末拾捌瓶均沒收銷燬之。
丙○○意圖販賣而持有第三級毒品，處有期徒刑壹年捌月。扣案之第三級毒品愷他命
藥錠貳佰顆均沒收銷燬之。
    事  實
一、乙○○、丙○○於民國九十一年七月九日凌晨三時許，意圖施用毒品，由乙○○
    聯絡綽號「吉米」之廖峰成，並由丙○○駕駛車號ＤＯ─九三六０號自用小客車
    ，共同前往臺北縣中和市○○路一八０號大門附近，乙○○以新臺幣（下同）二
    萬八千元之價格，向廖峰成（業經臺灣板橋地方法院檢察署檢察官以九十一年度
    偵字第二０八一二號提起公訴）購得愷他命（Ketamine，俗稱Ｋ他命）藍色藥錠
    一百顆及愷他命白色粉末十八瓶後，將藥錠一百顆藏放於猴子布偶內，白色粉末
    十八瓶另藏放所著內褲內，丙○○則以四萬元之價格，向廖峰成購得愷他命藍色
    藥錠二百顆後，將之藏放於恐龍布偶內，二人旋將上開布偶放置於ＤＯ─九三六
    ０號自用小客車內駕車離去，期間二人各萌生販賣上開毒品之意圖，惟未及販出
    即於同日凌晨四時四十分許，為警在臺北市中山區○○○路與錦州街口攔檢查獲
    ，當場在上開車輛內之之猴子、恐龍布偶內分別扣得愷他命藥錠一百顆、二百顆
    ，嗣將乙○○、丙○○帶回臺北市政府警察局文山第二分局訊問時，又從乙○○
    所著內褲內扣得愷他命十八瓶。乙○○、丙○○二人於警訊時供出扣案毒品來源
    ，因而查獲廖峰成。
二、案經臺北市政府警察局文山第二分局報請臺灣臺北地方法院檢察署檢察官偵查起
    訴。
    理  由
一、訊據被告二人對於在右揭時地持有愷他命為警查獲之事實坦認屬實，惟矢口否認
    涉有意圖販賣而持有第三級毒品犯行。被告乙○○辯稱：伊並無販賣毒品之意圖
    ，僅單純持有而已，檢察官所舉證據不足以證明伊有販賣意圖云云；被告丙○○
    亦辯以：伊並無販賣毒品之意圖，係欲供己施用而向廖峰成購買扣案毒品，因廖
    峰成要求伊多購買一些，價款可以待領薪後再付，是伊以欠款方式先行購買，純
    供己施用，實非基於販賣意思而購毒云云。惟查：
（一）證人即查獲警員甲○○於本院審理時到院結稱：九十一年七月九日凌晨三、四
      時許，因得到線報說有部自用小客車，車號顏色我現在忘了，車內有二個男子
      賣搖頭丸，且藏有大量搖頭丸，我即與同事分駕二部車前往林森北路、錦州街
      口，至現場後發現被告駕駛之自用小客車停在路口，形跡可疑，即夾擊該部車
      ，請他們下車，之後在車子擋風玻璃下查獲毒品，回警局後請被告脫衣檢查危
      險物品，又在乙○○內褲內查獲十八瓶Ｋ他命：：，丙○○有說毒品來源是綽
      號「吉米」之人，並告以大約住處及電話，我們將資料給以前的同事，並由丙
      ○○配合警方打電話給廖峰成約他出來，因此由內湖分局同仁查獲廖峰成等語
      在卷（見本院九十三年四月二十日審判筆錄）。
（二）被告乙○○審理時自承以二萬八千元購入扣案毒品，遭查獲前未曾施用過毒品
      ，當時並無工作等語；被告丙○○則自承以四萬元代價向廖峰成購買扣案毒品
      ，施用毒品尚未成癮，一個月薪資二萬六千元等語在卷（見本院九十三年四月
      二十日審判筆錄），則依其等之收入，施用毒品之頻率、數量，要無可能需要
      一次購入如此多量之愷他命。況扣案毒品為警查獲時，係藏放於猴子、恐龍布
      偶及被告乙○○之內褲內，有現場蒐證照片十四幀附卷（見九十二年度偵字第
      一三七六五號卷第二五至三一頁）及該等猴子、恐龍布偶及愷他命扣案可稽，
      苟被告二人僅意圖施用而單純持有扣案毒品，何需將之藏置於如此隱密處所。
      參以被告二人為警查獲後採集尿液送請鑑定結果，並未呈毒品陽性反應，此有
      臺北市立療養院煙毒尿液檢驗報告書、臺灣尖端先進生技醫藥股份有限公司濫
      用藥物檢驗中心濫用藥物檢驗報告各二份在卷可稽（見九十二年度偵字第一三
      七六五號卷第四四頁、九十二年度偵字第三三一號卷第三、四頁），足見被告
      二人所辯購入毒品係為供己施用一情，並不可採。
（三）此外，扣案疑似Ｋ他命白色粉末十八瓶（總淨重十六．六八公克）、疑似第二
      級毒品ＭＤＭＡ藥錠三百顆（每一百顆分裝一包，淨重各為三八．三六公克、
      三八．三０公克、三八．五六公克）送請鑑驗結果，均檢出第三級毒品Ketami
      ne成份，此有臺北市政府警察局九十一年十二月十二日北市鑑毒字第八八八號
      鑑驗通知書、內政部警政署刑事警察局九十一年九月十六日刑鑑字第０九一０
      一八一六六二號鑑驗通知各一份附卷足憑（見九十二年度偵字第一三七六五號
      卷第四七至四九頁）。
　綜右所述，本案事證明確，被告二人意圖販賣而持有第三級毒品愷他命之犯行均堪
  認定，應依法論科。
二、被告等行為後，毒品危害制條例於九十二年七月九日修正公布，並於九十三年一
    月九日生效施行，該條例第五條第三項關於意圖販賣而持有第三級毒品規定之犯
    罪構成要件及刑罰並無何變更，然同條例增定第十一條第四項「持有毒品達一定
    數量者，加重其刑至二分之一，其標準由行政院定之」之規定，而依九十三年一
    月七日院臺法字第０九三００八０五五一號令發布施行之「轉讓持有毒品加重其
    刑之數量標準」第二條第一項第三款之規定，持有第三級毒品二十公克以上即應
    加重其刑，本件被告二人持有之第三級毒品淨重分別為五四公克、七六公克左右
    ，已逾上開標準，經整體比較新舊條例之結果，以修正前之規定有利於被告，故
    被告二人持有之毒品雖逾標準，然依刑法第二條第一項但書之規定，應適用修正
    前之規定，不加重其刑。核被告二人所為均係犯修正前之毒品危害防制條例第五
    條第三項之意圖販賣而持有第三級毒品罪。被告等供出毒品來源，因而破獲廖峰
    成，業據證人甲○○證述在卷，並有被告二人之警訊筆錄及本院向臺灣板橋地法
    院調取之九十二年度訴字第三七八號廖峰成違反毒品危害防制條例案卷影本存卷
    足考，故均依毒品危害防制條例第十七條減輕其刑。爰審酌被告等犯罪後未能坦
    承犯行，並無悔意，所為對戕害他人身心之危險性，惟其等年紀尚輕，檢察官求
    處有期徒刑八年過重，暨其等生活狀況、品行、智識程度、犯罪之動機、目的、
    手段等一切情狀，各量處如主文所示之刑。扣案之第三級毒品愷他命藥錠三百顆
    、白色粉末十八瓶為查獲之毒品，均應依修正前毒品危害制條例第十八條第一項
    前段之規定沒收銷燬之；至於扣案之猴子、恐龍布偶各一個，因無證據證明係被
    告二人所有之物，故不為沒收之諭知，併此敘明。
據上論斷，應依刑事訴訟法第二百九十九條第一項前段，修正前毒品危害防制條例第
五條第三項、第十七條、第十八條第一項前段，刑法第十一條前段、第二條第一項後
段，判決如主文。
本案經檢察官陳麗芬到庭執行職務
中　　　華　　　民　　　國　　九十三　　年　　　四　　　月　　 三十 　　日
                                    臺灣臺北地方法院刑事第五庭
                                        審判長法  官  黃程暉
                                              法  官  高偉文
                                              法  官  吳靜怡
右正本證明與原本無異。
如不服本判決，應於判決送達後十日內，向本院提出上訴狀。
                                              書記官 游秀珠
中　　　華　　　民　　　國　　九十三　　年　　　四　　　月　　 三十 　　日
附錄本案論罪科刑法條全文：
修正前毒品危害防制條例第五條第三項
意圖販賣而持有第三級毒品者，處三年以上十年以下有期徒刑，得併科新臺幣三百萬
元以下罰金。
